# 类EPC项目的会计核算

提问人：joyscut 时间：2022-10-14 16:47:24
请教陈版。我司签订合同承接一个类EPC项目，包括设备采购安装、土建施工等内容。但是附带了一个回购条款，就是该项目建成后运营一年内的irr收益率达到5%或以上才按照合同价格去回购该项目，如果当年不达标则推到下一年，可考核的期间为 12 年，目前无法预计项目irr达到5%以上的概率因为是第一单。请问在第一年该项目建成后在运营过程中，该如何归集项目的成本与费用。这个资产是确认为存货吗还是固定资产等科目

回答人：chenyiwei
1 、项目建设期间的成本费用都是正常归集。对于建设期间内建造收入确认，因涉及可变对价（取决于项目投运后的绩效），故需遵循可变对价相关原则，谨慎作出最佳估计，并确保遵循“极可能不会发生重大转回”的限制条件。如果确实无法合理估计的，可暂时按照最晚年限（ 12 年后）回购来测算，即把未来回购款按 12 年折现，按该折现值作为建造收入的初始计量金额。
2 、后续如果提前完成了回购的（不用等到第 12 年年末），则回购价款与回购时点上该长期应收款项账面价值之间的差额，如果不考虑由债务人信用风险导致的应收款项账面价值变动，则该差额应作为对回购年度收入的调整。